臺灣高等法院臺中分院刑事判決
110年度上訴字第734號
上  訴  人  
即  被  告  林宗耀

                    籍設臺北市○○區○○○路0段000號0樓                       0○○○○○○○○○○○)

選任辯護人  周孟儀律師（法扶律師）
上列上訴人因違反毒品危害防制條例等案件，不服臺灣臺中地方
法院109年度訴字第1734號，中華民國109年12月3日第一審判決
（起訴及移送併辦案號：臺灣臺中地方檢察署109年度偵字第159
19、20550號），提起上訴，本院判決如下：
    主  文
原判決關於林宗耀販賣第二級毒品未遂及定應執行刑部分均撤銷
。
林宗耀販賣第二級毒品未遂，累犯，處有期徒刑貳年。扣案之甲
基安非他命壹包（含包裝袋壹只，驗餘淨重參拾壹點伍壹肆柒公
克）沒收銷燬之；扣案之三星廠牌手機壹支沒收。
其他上訴駁回。
第二項撤銷改判所處之刑及駁回上訴部分所處之刑，應執行有期
徒刑肆年。
    事  實
一、林宗耀明知甲基安非他命為毒品危害防制條例第2條第2項第
    2款所定之第二級毒品，依法不得販賣、持有，竟分別為下
    列犯行：
　㈠林宗耀意圖營利，基於販賣第二級毒品之犯意，於民國108年
    6月至7月間某日，在其位於臺北市○○區○○街00號4樓之居所
    ，與賴○○達成合意，以新臺幣（下同）2,500元之價格販賣
    甲基安非他命1包（約1克）與賴○○，並收取2,500元。
　㈡林宗耀意圖營利，基於販賣第二級毒品之犯意，於109年5月2
    0日中午12時56分許，透過其持用之三星廠牌手機1支內安裝
    之Messenger 、Line通訊軟體與無購毒真意而係配合員警調
    查之賴○○聯繫，約定以50,000元價格販賣甲基安非他命（約
    1兩）後，偕同李○○（涉犯幫助販賣第二級毒品罪嫌，另由
    臺灣臺中地方法院審理）於同日晚間6時許，至位於臺中市○
    ○區○區○路0號之高鐵臺中站欲進行交易，經員警表明身分，
    當場查獲而未遂，並扣得甲基安非他命1包（含包裝袋1只，
    純質淨重32.0108公克，驗餘淨重31.5147公克）、含第三級
    毒品N-（1-（5-氟戊基）-1H-吲唑-3-基）羰基纈胺酸甲酯
    及愷他命成分之粉末1 包（含包裝袋1只，驗餘淨重0.0028
    公克）、三星廠牌手機1支與高鐵票根2 張。
二、林宗耀明知甲基安非他命經中央衛生主管機關明令公告列為
    禁藥管理，屬藥事法第22條第1項第1款所規範之禁藥，依法
    不得轉讓，竟基於轉讓禁藥之犯意，於109年5月20日下午2
    時許，在其位於臺北市○○區○○街00號4樓之居所，將甲基安
    非他命置於玻璃球予李○○施用之方式，無償轉讓甲基安非他
    命與李○○1次。
三、案經臺中市政府警察局第六分局報告臺灣臺中地方檢察署檢
    察官偵查起訴。
    理  由
壹、程序部分：本判決所引用被告林宗耀以外之人於審判外之陳
    述，檢察官、被告及辯護人於本院言詞辯論終結前未聲明異
    議，本院審酌上開證據資料作成時之情況，尚無違法不當及
    證明力明顯過低之瑕疵，而認為以之作為證據應屬適當，依
    刑事訴訟法第159條之5規定，均有證據能力。非供述證據部
    分，因無證據證明係公務員違背法定程序所取得，亦無顯有
    不可信之情況，且檢察官、被告及其辯護人於本院審理時均
    不爭執該等證據之證據能力，並經本院於審理期日提示予被
    告辨認並告以要旨而為合法調查，應認均得作為證據。
貳、實體部分
一、認定犯罪事實所憑證據及理由：
　㈠上揭犯罪事實，業據被告林宗耀於偵查、原審及本院審理時
    均坦承不諱，核與證人即購毒者賴○○於警詢及偵查中之證述
    （見臺灣臺中地方檢察署109年度偵字第15919號卷﹝下稱109
    偵15919卷﹞第63-66頁、第75-77頁、第196-198頁、第201-2
    02頁）、證人李○○於警詢及偵查中之證述（見109偵15919卷
    第55-59頁、第207-208頁）相符，並有被告與證人李○○之Li
    ne通訊軟體對話紀錄翻拍照片、被告與證人賴○○之Messenge
    r與Line通訊軟體對話紀錄翻拍照片、臺中市政府警察局第
    六分局搜索扣押筆錄、扣押物品目錄表、證人李○○之勘察採
    證同意書、臺中市政府警察局第六分局偵辦毒品案件尿液檢
    體對照表、被告與證人賴○○之通訊軟體對話譯文、現場及扣
    案物照片與正修科技大學超微量研究科技中心尿液檢驗報告
    （原始編號：F00000000號）附卷可稽（見109偵15919卷第6
    1-62頁、第79-89頁、第103-107頁、第325 頁，臺灣臺中地
    方檢察署109年度偵字第20550號卷﹝下稱109偵20550卷﹞第10
    3-119頁、第123-143頁、第193-197 頁），亦有三星廠牌手
    機1支、高鐵票根2張扣案可憑，且扣案之透明結晶1包經警
    送請衛生福利部草屯療養院鑑定，結果略以：透明結晶含第
    二級毒品甲基安非他命成分，自其中取樣檢驗，純度99%，
    純質淨重32.0108公克，驗餘淨重31.5147公克等語，有該院
    109年6月1日草療鑑字第1090500491號鑑驗書、109年6月3日
    草療鑑字第1090500492號鑑驗書在卷可參（見109偵15919卷
    第323-324頁），足認被告所為任意性自白均與事實相符，
    堪以採信。
　㈡刑法學理上所謂「陷害教唆」，或稱「創造犯意型之誘捕偵
    查」，係指行為人原不具犯罪之故意，惟因有偵查犯罪權限
    之人員設計教唆，始萌生犯意，進而著手實行犯罪構成要件
    行為，此項犯意誘發型之誘捕偵查，因係偵查犯罪之人員以
    引誘、教唆犯罪之不正當手段，使原無犯罪意思或傾向之人
    萌生犯意，待其形式上符合著手於犯罪行為之實行時，再予
    逮捕，因嚴重違反刑罰預防目的及正當法律程序原則，此種
    以不正當手段入人於罪，縱其目的在於查緝犯罪，但其手段
    顯然違反憲法對於基本人權之保障，且已逾越偵查犯罪之必
    要程度，對於公共利益之維護並無意義，自當予以禁止。至
    於「提供機會型之誘捕偵查」即刑事偵查技術上所謂「釣魚
    」，係指對於原已犯罪或具有犯罪故意之人，以設計引誘之
    方式，佯與之為對合行為，使其暴露犯罪事證，再加以逮捕
    或偵辦者而言，此項機會提供型之誘捕行為，純屬偵查犯罪
    技巧之範疇，因無故意入人於罪之教唆犯意，亦不具使人發
    生犯罪決意之行為，並未違反憲法對於基本人權之保障，且
    於公共利益之維護有其必要性。故前開「釣魚」之偵查作為
    ，既未逸脫正常手段，自不能指為違法。經查，事實一、㈡
    部分，無購毒真意之賴○○初與被告聯繫時，目的係詢問其他
    毒品上游之聯絡方式，而被告主動向賴○○稱：「找我阿。」
    表示可販賣甲基安非他命之意等情，經被告於偵查中自承在
    卷（見109偵15919卷第312頁），核與證人賴○○於偵查中之
    證述相符（見109偵15919卷第196頁），亦有渠等Messenger
     通訊軟體對話紀錄翻拍照片足資佐證（見109偵20550卷第1
    23頁），其本具有販賣之故意甚明，賴○○因配合員警調查佯
    與之為對合行為，僅提供機會使其暴露犯罪事證而已，故本
    案應屬合法之「誘捕偵查」。又被告主動邀約，並與賴○○約
    定交易之毒品數量與金額等內容，已著手實施販賣毒品之行
    為，因賴○○欠缺購毒真意且為警當場查獲，事實上不能完成
    犯行，為未遂。
　㈢按販賣毒品所謂販賣行為，須行為人主觀上有營利意圖，且
    客觀上有販入或賣出毒品行為，即足構成，至於實際上是否
    已經獲利，則非所問。查被告於犯罪事實欄一、㈠所示時間
    、地點，交付甲基安非他命1包與賴○○，並收取2,500 元，
    客觀上即有賣出毒品之行為；另以如犯罪事實欄一、㈡所載
    方式與賴○○約定交易毒品，亦已著手於販賣行為，而其賣1,
    000元毒品可賺取300元利潤，倘犯罪事實欄一、㈡所示交易
    完成，可得利潤之計算方式亦同等情，業據被告於原審審理
    時供述明確（見原審卷1第298頁），是被告基於獲取個人價
    差利益之目的，為如犯罪事實欄一、㈠、㈡所載各次行為，主
    觀上均有營利意圖，應堪認定。
　㈣綜上所述，本案事證業已明確，被告所為販賣第二級毒品、
    販賣第二級毒品未遂與轉讓禁藥犯行，均足認定，應依法論
    科。
二、論罪：
　㈠按行為後法律有變更者，適用行為時之法律，但行為後之法
    律有利於行為人者，適用最有利於行為人之法律，刑法第2 
    條第1項定有明文。查被告行為後，毒品危害防制條例第4條
    第2項、第17條第2項規定業經修正，於109年1月15日公布，
    於同年7月15日施行：
  1.修正前毒品危害防制條例第4條第2 項原規定：「製造、運
    輸、販賣第二級毒品者，處無期徒刑或七年以上有期徒刑，
    得併科新臺幣一千萬元以下罰金。」修正後則規定：「製造
    、運輸、販賣第二級毒品者，處無期徒刑或十年以上有期徒
    刑，得併科新臺幣一千五百萬元以下罰金。」比較新舊法之
    結果，新法提高有期徒刑與罰金刑度，並未較有利於被告，
    依首揭規定，應適用被告行為時之舊法，即修正前毒品危害
    防制條例第4條第2項規定。
  2.修正前毒品危害防制條例第17條第2項原規定：「犯第4條至
    第8條之罪於偵查及審判中均自白者，減輕其刑。」修正後
    規定：「犯第4條至第8條之罪於偵查及歷次審判中均自白者
    ，減輕其刑。」參酌法條文義及其修正理由，新法施行後，
    必須行為人於歷次審判中均自白始得減輕其刑，對被告亦無
    較有利之情形，應適用修正前毒品危害防制條例第17條第2
    項之規定。
　㈡按甲基安非他命為毒品危害防制條例第2條第2項第2款所規範
    之第二級毒品，亦屬藥事法所稱之禁藥，均不得轉讓。行為
    人明知禁藥甲基安非他命而轉讓者，除成立毒品危害防制條
    例第8條第2項之轉讓第二級毒品罪外，亦構成藥事法第83條
    第1項之轉讓禁藥罪，屬於同一犯罪行為同時有二種法律可
    資處罰之法規競合，除轉讓達毒品危害防制條例第8條第6項
    規定之一定數量，或有同法第9條所列加重事由，經依法加
    重後之法定刑較藥事法第83條第1項轉讓禁藥之法定刑為重
    之情形外，依「重法優於輕法」原則，應適用重法即藥事法
    第83條第1項之轉讓禁藥罪處罰。而藥事法並無處罰持有禁
    藥之明文，亦即持有禁藥並未構成犯罪，是依法律適用整體
    性之法理，自無被告轉讓禁藥甲基安非他命前持有該禁藥之
    低度行為，為轉讓禁藥之高度行為所吸收之問題，亦不得就
    低度之持有行為割裂適用毒品危害防制條例加以處罰（最高
    法院82年度台上字第4076號、第6613號、98年度台上字第53
    62號、108 年度台上字第1153號判決意旨參照）。
　㈢核被告就犯罪事實欄一、㈠所為，係犯修正前毒品危害防制條
    例第4條第2項之販賣第二級毒品罪；就犯罪事實欄一、㈡所
    為，係犯修正前毒品危害防制條例第4條第6項、第2項之販
    賣第二級毒品未遂罪；就犯罪事實欄二所為，係犯藥事法第
    83條第1項之轉讓禁藥罪。被告就犯罪事實欄一、㈠部分之持
    有低度行為、犯罪事實欄一、㈡部分持有第二級毒品純質淨
    重20公克以上之低度行為，分別應為其該次販賣之高度行為
    吸收，均不另論罪。移送併辦事實與起訴事實為同一事實，
    應為起訴效力所及，本院自均應併予審理。
　㈣被告所為販賣第二級毒品、販賣第二級毒品未遂與轉讓禁藥
    犯行，犯意各別、行為互殊，應分論併罰。
三、刑之加重、減輕部分：
　㈠刑法第47條第1項累犯加重本刑之規定，依司法院大法官會議
    釋字第775號解釋意旨，尚不生違反憲法一行為不二罰原則
    之問題。惟其不分情節，基於累犯者有其特別惡性及對刑罰
    反應力薄弱等立法理由，一律加重最低本刑，於不符合刑法
    第59條所定要件之情形下，致生行為人所受之刑罰超過其所
    應負擔罪責之個案，其人身自由因此遭受過苛之侵害部分，
    對人民受憲法第8條保障之人身自由所為限制，不符憲法罪
    刑相當原則，且牴觸憲法第23條比例原則。於此範圍內，為
    避免發生上述罪刑不相當之情形，法院於該規定修正前，就
    該個案應依該解釋意旨，裁量是否加重最低本刑。細繹前開
    解釋意旨，祗在法院認為依個案情節應量處最低法定刑，否
    則若再依累犯規定加重其刑，則有違罪刑相當原則，又無法
    適用刑法第59條酌量減輕其刑規定之情形，法院始應依該解
    釋意旨裁量不予加重最低本刑，而宣告最低法定刑，並非謂
    法院絕對不得依累犯規定加重其刑（最高法院109年台上字
    第4311判決意旨參照）。本案被告前因竊盜案件，經臺灣彰
    化地方法院以104年度簡字第918號判決判處有期徒刑6月確
    定，於104年9月4日易科罰金而執行完畢（下稱前案）等情
    ，有臺灣高等法院被告前案紀錄表附卷可參（見原審卷1第1
    9-23頁），其受徒刑之執行完畢後，5年內故意再犯本案有
    期徒刑以上之各罪，均為累犯。復衡被告本案所犯各罪與前
    案財產犯罪之罪質雖未盡相同，惟其於前案執行完畢後5 年
    內再故意犯本案數罪，法遵循意識薄弱、對刑罰感應力不足
    ，兼衡本案販賣毒品金額、數量與轉讓禁藥之情節，認尚無
    上開司法院大法官會議解釋所指應量處最低法定刑，倘依累
    犯規定加重其刑，將致被告之人身自由有遭受過苛侵害而違
    反罪刑相當原則之疑慮，故均依刑法第47條第1項規定，加
    重其刑。無期徒刑部分，依刑法第65條第1項規定，不予加
    重。
　㈡刑之減輕：
　1.被告於偵查及審理中均就犯罪事實欄一、㈠、㈡所載犯行自白
    不諱，均應依修正前毒品危害防制條例第17條第2項規定，
    減輕其刑。
  2.被告就犯罪事實欄一、㈡所載犯行，已著手於犯罪之實行而
    不遂，資如前述，為未遂犯，衡其行為尚未致生毒品流通之
    危害，情節較既遂者輕微，依刑法第25條第2項規定，減輕
    其刑。
　3.按犯毒品危害防制條例第4條至第8條、第10條或第11條之罪
    ，供出毒品來源，因而查獲其他正犯或共犯者，減輕或免除
    其刑，毒品危害防制條例第17條第1項定有明文，本案被告
    犯罪事實欄一、㈡所載犯行之毒品上手林○○已經臺灣臺北地
    方檢察署以109年度偵字第22400號提起公訴，有起訴書附本
    院卷可按，雖該起訴書所載被告係於109年5月30日向林○○購
    買5萬元第二級毒品甲基安非他命，然依被告前案紀錄表可
    按，被告於109年5月21日入監迄今，是上述起訴書所載被告
    向林○○購買第二級毒品甲基安非他命之日期顯係誤載，應以
    被告所述係109年5月20日下午購買始符真實；又本案警方係
    先查獲賴○○販毒，再因賴○○之配合始於109年5月20日下午6
    時許查獲被告，有賴○○警局陳述及二人之通訊紀錄可參，至
    於被告與林○○間先於109年5月20日中午12時56分許販賣毒品
    犯行則非警方原掌握追躡者，衡情如非被告指述及提供相關
    之通聯紀錄，警方應無法確實查獲林○○之販毒犯行，且被告
    於109年5月21日警詢中，經警告知毒品危害防制條例相關供
    出毒品來源減免規定後，陳稱其於109年5月20日向豐哥拿取
    一台安非他命；於109年6月16日警詢再陳稱「（警方在你身
    上查扣之毒品安非他命係向何人取得？）是一位暱稱為豐哥
    的男子」、「我是於109年5月20日約16時在○○市○○區○○路上
    的中華電信跟他拿取一台(37公克)的安非他命」，並再明陳
    其與「豐哥」係以line聯絡，復於指認犯罪嫌疑人紀錄表上
    明確指認林○○照片，有警詢筆錄等可按，自可認犯罪事實欄
    一、㈡部分被告確有指認其毒品來源林○○而查獲情事，自應
    依毒品危害防制條例第17條第1項減輕之。
　4.刑法第59條所謂「犯罪之情狀顯可憫恕」，係指裁判者審酌
    第57條各款所列事項以及其他一切與犯罪有關之情狀之結果
    ，認其犯罪足堪憫恕者而言，即必於審酌一切之犯罪情狀，
    在客觀上顯然足以引起一般同情，認為縱予宣告法定最低刑
    度猶嫌過重者，始有其適用（最高法院38年台上字第16號、
    45年台上字第1165號及51年台上字第899 號判決意旨可資參
    照）。本院審酌被告販賣毒品部分，販賣對象雖為同1 人，
    且部分係屬未遂，然其牟一己經濟利益而販賣毒品之行為對
    社會治安造成危害非微，並無何因不得已而為之之情由，且
    販賣數量、金額尚非微少，犯罪事實欄一、（二）部分所約
    定之交易金額甚達上萬元，情節非輕，況其所犯販賣第二級
    毒品既、未遂部分經依法加重、減輕後之最低刑度，已較修
    正前毒品危害防制條例第4條之法定最低度刑大幅降低，綜
    合本案情節與被告個人情狀予以權衡，實無情輕法重及客觀
    上足以引起一般同情之情形；被告所犯轉讓禁藥部分，本質
    上仍係擴散與他人而助長毒品流通，對社會治安非無危害，
    與轉讓禁藥罪依法加重後之法定刑度相衡，並無情堪憫恕之
    情形，故被告所犯各罪均不得刑法第59條規定酌減其刑。
　㈢綜上所述，被告所犯犯罪事實欄一、㈠部分，依法先加後減之
    ；犯罪事實欄一、㈡部分，依法先加後減，減輕部分依法遞
    減之；犯罪事實欄二部分，依法加重其刑。
四、本院之判斷：原審以被告上開販賣第二級毒品既遂及違反藥
    事法犯行（即事實一、㈠及事實二部分）事證明確，並以行
    為人之責任為基礎，審酌被告有施用毒品之前案紀錄，明知
    第二級毒品兼禁藥甲基安非他命會對施用者身心造成嚴重傷
    害，猶無視政府杜絕毒品禁令，為牟利而販賣毒品，或無償
    轉讓與他人，均足以助長毒品泛濫，增加施用毒品人口，戕
    害施用者之身心健康，影響社會治安，兼衡被告自陳高職畢
    業、先前從事黑手工作，經濟狀況貧窮及健康狀況等一切情
    狀，分別判處有期徒刑3年9月、7月，及就犯罪所得宣告沒
    收收徵（詳后），認事用法核無違誤，被告此部分上訴意旨
    請求從輕並無理由，應予駁回。又原審以被告上開販賣第二
    級毒品未遂部分犯罪事證明確，予以論罪科刑，固非無見，
    然原審未酌及被告供出此部分毒品上手經查獲情事，致未依
    此減輕，尚有未洽，被告此部分上訴非無理由，應由本院就
    此部分及已失所附麗之定應執行部分均撤銷改判，爰審酌被
    告此部分欲販賣之毒品數量不少，所可能造成之危害不輕及
    其上述身體、經濟狀況等一切情狀，量處如主文第二項之刑
    及斟酌上述科刑事項等，與上訴駁回部分定其應執行刑示懲
    。
五、沒收部分：
　㈠扣案之甲基安非他命1 包（含包裝袋1只，純質淨重32.0108
    公克，驗餘淨重31.5147公克）係被告於犯罪事實欄一、㈡所
    載時間、地點，欲交付與賴○○以進行毒品交易之物等情，業
    據被告供述明確（見原審卷1第298頁），且屬違禁物，應依
    毒品危害防制條例第18條第1項前段規定，不問屬於犯罪行
    為人與否，沒收銷燬之。直接用以盛裝甲基安非他命之包裝
    袋1只，因以目前採行之鑑驗方式仍無法將毒品成分完全析
    離，併依前揭規定沒收銷燬。因鑑驗而耗用部分既已滅失，
    毋庸再為沒收銷燬之諭知，附此敘明。
　㈡按犯毒品危害防制條例第4條至第9條、第12條、第13條或第1
    4條第1項、第2項之罪者，其供犯罪所用之物，不問屬於犯
    罪行為人與否，均沒收之，毒品危害防制條例第19條第1項
    定有明文。扣案之三星廠牌手機1支係被告所有，供其與賴○
    ○聯繫如犯罪事實欄一、㈡所示毒品交易所用等情，業經被告
    坦認不諱（見原審卷1第38頁），即屬供其犯販賣第二級毒
    品未遂罪所用之物，是依毒品危害防制條例第19條第1項規
    定，不問屬於犯罪行為人與否，沒收之。
　㈢被告就犯罪事實欄一、㈠部分所犯販賣第二級毒品罪，有取得
    2,500元價金等情，亦據被告於自承在卷（見原審卷1第297
    頁），核屬其犯罪所得，未扣案，應依刑法第38條之1第1項
    前段、第3項規定，於其該罪刑項下宣告沒收，於全部或一
    部不能沒收或不宜執行沒收時，追徵其價額。
　㈣按查獲之第三級、第四級毒品及製造或施用第三級、第四級
    毒品之器具，無正當理由而擅自持有者，均沒入銷燬之，毒
    品危害防制條例第18條第1項中段定有明文。本案扣得之粉
    紅色粉末1包（驗餘淨重0.0028公克），含有第三級毒品成
    分一節，有衛生福利部草屯療養院109年6月1日草療鑑字第1
    090500491號鑑驗書在卷可參（見109偵15919卷第323 頁）
    ，未達修正前毒品危害防制條例第11條第11條第5項所定純
    質淨重標準，即非屬不受法律保護之違禁物，亦與被告本案
    犯行無涉，依前揭規定，應由查獲機關另為適法處理，故就
    該扣案物不予宣告沒收銷燬或沒收。
　㈤另依被告之供述（見原審卷1第38頁、第295-296頁），扣案
    之華碩廠牌手機1支非其所有，亦無證據可認與被告本案各
    犯行有何關聯，故不予宣告沒收；扣案之高鐵票根2張雖經
    被告自承為其所有，其於犯罪事實欄一、㈡所載時間、地點
    亦係搭乘高鐵至高鐵臺中站欲與賴○○進行毒品交易，惟斟酌
    上開票根已喪失原具有之財產價值及使用目的，宣告沒收不
    僅無助於達成遏止被告再犯之功能，其執行之效果與所耗費
    之公益資源顯然不符比例，欠缺刑法上重要性，依刑法第38
    條之2第2項規定，均不予宣告沒收。
據上論斷，應依刑事訴訟法第368條、第369條第1項前段、第364
條、第299條第1項前段，修正前毒品危害防制條例第4條第2項、
第6項、第17條第1、2項，毒品危害防制條例第18條第1項前段、
第19條第1項，刑法第11條、第2條第1項前段、第25條第2項、第
47條第1項、第51條第5款、第38條之1第1項前段、第3項、38條
之2第2項，判決如主文。
本案經檢察官黃鈺雯提起公訴及移送併辦，檢察官姚玎霖到庭執
行職務。
中　　華　　民　　國　　110 　年　　5 　　月　　19　　日
            刑事第九庭　  審判長法　官　紀  文  勝
                                法　官　賴  妙  雲
                                法　官　姚　勳　昌
以上正本證明與原本無異。              
如不服本判決應於收受送達後二十日內向本院提出上訴書狀，其
未敘述上訴理由者，並得於提起上訴後二十日內向本院補提理由
書狀（均須按他造當事人之人數附繕本）「切勿逕送上級法院」
。
                                書記官  溫  尹  明 
中　　華　　民　　國　　110 　年　　5 　　月　　19　　日

附錄本案論罪科刑法條：
修正前毒品危害防制條例第4條
製造、運輸、販賣第一級毒品者，處死刑或無期徒刑；處無期徒
刑者，得併科新臺幣二千萬元以下罰金。
製造、運輸、販賣第二級毒品者，處無期徒刑或七年以上有期徒
刑，得併科新臺幣一千萬元以下罰金。
製造、運輸、販賣第三級毒品者，處七年以上有期徒刑，得併科
新臺幣七百萬元以下罰金。
製造、運輸、販賣第四級毒品者，處五年以上十二年以下有期徒
刑，得併科新臺幣三百萬元以下罰金。
製造、運輸、販賣專供製造或施用毒品之器具者，處一年以上七
年以下有期徒刑，得併科新臺幣一百萬元以下罰金。
前五項之未遂犯罰之。

藥事法第83條
明知為偽藥或禁藥，而販賣、供應、調劑、運送、寄藏、牙保、
轉讓或意圖販賣而陳列者，處七年以下有期徒刑，得併科新臺幣
五千萬元以下罰金。
犯前項之罪，因而致人於死者，處七年以上有期徒刑，得併科新
臺幣一億元以下罰金；致重傷者，處三年以上十二年以下有期徒
刑，得併科新臺幣七千五百萬元以下罰金。
因過失犯第一項之罪者，處二年以下有期徒刑、拘役或科新臺幣
五百萬元以下罰金。
第一項之未遂犯罰之。